# 请教陈老师安置房会计处理

提问人：chenyiwei 时间：2017-01-11 04:27:32
不清楚该公司从事的具体业务，及其业务模式和业务流程，仅仅看你所给的资料无法分析判断。请给出更进一步的细节。

回答人：chenyiwei
不清楚该公司从事的具体业务，及其业务模式和业务流程，仅仅看你所给的资料无法分析判断。请给出更进一步的细节。